【裁判字號】    97,訴,823
【裁判日期】    970910
【裁判案由】    違反毒品危害防制條例
【裁判全文】
臺灣雲林地方法院刑事判決               97年度訴字第823號
公  訴  人  臺灣雲林地方法院檢察署檢察官
被      告  甲○○
                    （另案在臺灣雲林第二監獄執行中）
上列被告因毒品危害防制條例案件，經檢察官提起公訴（97年度
毒偵字第1080號），被告於準備程序進行中就被訴事實為有罪之
陳述，本院合議庭裁定進行簡式審判程序，判決如下：
    主  文
甲○○施用第一級毒品，累犯，處有期徒刑拾月。又施用第二級
毒品，累犯，處有期徒刑陸月。應執行有期徒刑壹年貳月。
    事  實
一、甲○○前因施用第1 、2 級毒品案件，經法院裁定送戒治所
    施以強制戒治，嗣經法院裁定停止戒治，所餘戒治期間付保
    護管束，於民國91年5 月22日停止處分出監，於92年1 月2
    日保護管束期滿而執行完畢，所涉刑案部分，經法院分別判
    處有期徒刑1 年、4 月確定；又因過失傷害、竊盜、贓物等
    案件，分別經法院判處有期徒刑6 月、2 年2 月、4 月確定
    ，與上開施用毒品案件合併定應執行刑為有期徒刑3 年6 月
    ，於94年10月18日縮短刑期假釋出監，於95年10月6 日假釋
    期滿假釋未經撤銷，其未執行之刑，以已執行論。甲○○於
    上開強制戒治執行完畢釋放後5 年內之96年間，又因施用第
    1 、2 級毒品案件，由臺灣雲林地方法院檢察署檢察官以97
    年度毒偵字第11、386 號提起公訴，經本院以97年度訴字第
    477 號判處有期徒刑10月、6 月，定應執行刑為有期徒刑1
    年2 月確定。猶不知悔改，復分別基於施用第1 級毒品海洛
    因及施用第2 級毒品甲基安非他命之犯意，於97年5 月8 日
    中午12時許，在其位於雲林縣古坑鄉○○村○○路39號住處
    ，以將海洛因摻水後置於針筒內注射血管之方式，施用第1
    級毒品海洛因1 次；及以將甲基安非他命置於玻璃球內燒烤
    後吸食其煙之方式，施用第2 級毒品甲基安非他命1 次。嗣
    於97年5 月9 日，因竊盜案件解送臺灣雲林第二監獄執行時
    ，經監所人員採尿送驗，檢出毒品嗎啡陽性及甲基安非他命
    陽性反應，而悉上情。
二、案經臺灣雲林第二監獄移送臺灣雲林地方法院檢察署檢察官
    偵查起訴。
    理  由
一、本件被告甲○○所犯係死刑、無期徒刑、最輕本刑為3 年以
    上有期徒刑以外之罪，其於準備程序就被訴事實為有罪之陳
    述，經本院裁定由受命法官獨任以簡式審判程序審理，則依
    刑事訴訟法第273 條之2 、同法第159 條第2 項之規定，不
    適用傳聞法則有關限制證據能力之相關規定，合先敘明。
二、上揭事實，業據被告甲○○坦承不諱，且被告經監所人員採
    集尿液檢體送驗結果，呈嗎啡陽性反應（按海洛因係由嗎啡
    經化學合成而製得，經注射進入人體後，因代謝分解成嗎啡
    ，因此施打海洛因後，由尿液中檢驗結果為嗎啡反應）及甲
    基安非他命陽性反應，有臺灣雲林第二監獄收容人尿液採集
    作業確認書、同意書、檢體採收紀錄表、詮昕科技股份有限
    公司97年5 月23日濫用藥物尿液檢驗報告各1 份在卷可稽（
    偵卷第3 頁至第6 頁），足認被告上開自白與事實相符，應
    可採信。又被告前因施用第1 、2 級毒品案件，經法院裁定
    送戒治所施以強制戒治，嗣經法院裁定停止戒治，所餘戒治
    期間付保護管束，於91年5 月22日停止處分出監，於92 年1
    月2 日保護管束期滿執行完畢，於上開強制戒治執行完畢釋
    放後5 年內之96年間，又因施用第1 、2 級毒品案件，由臺
    灣雲林地方法院檢察署檢察官以97年度毒偵字第11、386 號
    提起公訴，經本院以97年度訴字第477 號判處有期徒刑10月
    、6 月，定應執行刑為有期徒刑1 年2 月確定等情，有被告
    前開案號起訴書（偵卷第9 頁至第11頁）、臺灣高等法院被
    告前案紀錄表各1 份在卷可參，此次再犯本件施用毒品罪，
    已非毒品危害防制條例第20條第3 項所定「5 年後再犯」之
    情形，仍應依同條例第10條之規定處罰（最高法院95年度第
    7 次刑事庭會議決定文參照），本件事證明確，被告犯行堪
    以認定，應依法論科。
三、按海洛因、甲基安非他命分別為毒品危害防制條例第2 條第
    2 項第1 、2 款所明定之第1 級毒品、第2 級毒品。核被告
    甲○○所為，係犯毒品危害防制條例第10條第1 項之施用第
    1 級毒品罪，及同條第2 項之施用第2 級毒品罪。其非法持
    有第1 級毒品海洛因、第2 級毒品甲基安非他命之低度行為
    ，已為其施用之高度行為所吸收，均不另論罪。被告所犯上
    開2 罪，犯意各別，行為互異，應分論併罰。又被告有如事
    實欄所述之前案科刑及執行紀錄，有卷附臺灣高等法院被告
    前案紀錄表可按，其受有期徒刑之執行完畢，5 年以內故意
    再犯有期徒刑以上之罪，為累犯，應依刑法第47條第1 項之
    規定，各加重其刑。爰審酌被告前因施用毒品，經強制戒治
    、起訴科刑後猶犯同罪行、其犯罪本質上為戕害自我身心健
    康之行為，尚未嚴重破壞社會秩序或侵害他人權益，及其犯
    後坦承犯行、態度良好等一切情狀，分別量處如主文所示之
    刑，並依刑法第51條第5 款之規定，定其應執行之刑。
據上論斷，應依刑事訴訟法第273 條之1 第1 項、第299 條第1
項前段，毒品危害防制條例第10條第1 項、第2 項，刑法第11條
前段、第47條第1 項、第51條第5 款，判決如主文。
本案經檢察官乙○○到庭執行職務。
中    華    民    國    97    年    9     月    10    日
                  刑事第二庭    法  官  王  素  珍
以上正本證明與原本無異。
如不服本判決，應於判決收受後10日內，向本院提出上訴狀（須
附繕本）。
                                書記官  吳  伊  婷
中    華    民    國    97    年    9     月    10    日
附錄本案論罪科刑法條：
毒品危害防制條例第10條
施用第一級毒品者，處6 月以上5 年以下有期徒刑。
施用第二級毒品者，處3 年以下有期徒刑。


司法院資訊處製作；財團法人民間司法改革基金會備份。
